【裁判字號】    95,上易,2033
【裁判日期】    951207
【裁判案由】    竊盜
【裁判全文】
臺灣高等法院刑事判決                95年度上易字第2033號
上  訴  人
即  被  告  甲○○
上列上訴人因竊盜案件，不服臺灣臺北地方法院95 年度易字第
1515號，中華民國95年8月31日第一審判決（起訴案號：臺灣臺
北地方法院檢察署95年度偵字第11515號），提起上訴，本院判
決如下：
    主  文
上訴駁回。
    事  實
一、甲○○前於民國（下同）93年間因公共危險案件，經原審法
    院簡易庭判處有期徒刑3 月，復經同院駁回上訴告確定，於
    94年12月5 日易科罰金執行完畢。詎猶不知悔改，基於意圖
    為自己不法所有之概括犯意，於95年4月30 日晚間23時許，
    在臺北市○○區○○街37號前乙○○所經營「ＭＥＬＯＤＹ
    內衣精品店」柱櫃，持客觀上足供兇器使用之螺絲起子一把
    ，毀壞該柱櫃之門鎖（毀損部分未據告訴），竊取柱櫃內乙
    ○○所有之價值新臺幣（下同）6，080元之女用丁字內褲32
    件、價值599元之海星寵物飾品1件及價值2，994元之魔土魚
    寵物飾品6件，得手後，以塑膠袋1只包裝上揭竊得物品攜回
    臺北市○○區○○街34號201室租屋處藏放；於同年5月1 日
    凌晨4時50分許，再持上揭螺絲起子1把至同址前之柱櫃，甫
    於尋找櫃內值錢物品、尚未得手之際，即為臺北市政府警察
    局萬華分局西昌派出所巡邏警員彭文斌、盧能富發覺而當場
    查獲，並在該柱櫃前扣得螺絲起子1 把，復在臺市○○區○
    ○街34號201室甲○○租屋處查扣塑膠袋1只、所竊得女用丁
    字內褲32件、海星寵物飾品1件及魔土魚寵物飾品6件。
二、案經乙○○訴由臺北市政府警察局萬華分局報請臺灣臺北地
    方法院檢察署檢察官偵查起訴。
    理  由
一、本件原審根據證人即告訴人乙○○對於查獲贓物之指認，確
    係其坐落臺北市○○區○○街37號前「ＭＥＬＯＤＹ內衣精
    品店」柱櫃失竊之物無訛，復據證人即臺北市政府警察局萬
    華分局西昌派出所警員彭文斌結證稱，執行防搶勤務時，發
    現上訴人即被告在柱櫃搜尋財物，柱櫃之面板已橇開，現場
    遺有扣案之螺絲起子，以及在上訴人即被告昆明街34號租住
    處查獲本件扣案贓物等情，認定上訴人即被告係持扣案之螺
    絲起子橇開柱櫃竊盜，一次得逞、一次未遂；而上訴人即被
    告所辯，扣案之贓物係其於附近垃圾堆裡拾得，事後深覺不
    妥，欲返還遭警誤會云云，衡情不足採信，爰論以刑法第32
    1條第1項第3款攜帶兇器竊盜罪、同條第2項、第1項第3款攜
    帶兇器竊盜未遂罪；并敘明上訴人即被告行為後，刑法業於
    94年1月7日修正，同年2月2日公布，95年7月1日施行，故依
    同法第2 條規定比較新舊法之適用，論上訴人即被告為連續
    犯，以一罪論；又根據上訴人即被告前科之執行情形，論上
    訴人即被告為累犯而加重其刑。核其認事用法，均無違誤，
    茲引用之。
二、上訴人即被告上訴意旨仍執前詞，否認犯罪云云，本院亦認
    為無理由，其上訴，自應駁回。
據上論斷，應依刑事訴訟法第368條、第373條，判決如主文。
本案經檢察官李良忠到庭執行職務。
中    華    民    國    95    年      12  月    7     日
                  刑事第三庭    審判長法  官  許國宏
                                      法  官  沈宜生
                                      法  官  陳祐治
以上正本證明與原本無異。
不得上訴。
                                      書記官  蔡慧娟
中    華    民    國    95    年    12    月    7     日
附錄：本案論罪科刑法條全文
刑法第321條（加重竊盜罪）
犯竊盜罪而有左列情形之一者，處6月以上、5年以下有期徒刑：
一、於夜間侵入住宅或有人居住之建築物、船艦或隱匿其內而犯
    之者。
二、毀越門扇、牆垣或其他安全設備而犯之者。
三、攜帶兇器而犯之者。
四、結夥三人以上而犯之者。
五、乘火災、水災或其他災害之際而犯之者。
六、在車站或埠頭而犯之者。
前項之未遂犯罰之。


司法院資訊處製作；財團法人民間司法改革基金會備份。
